【裁判字號】    91,訴,423
【裁判日期】    920514
【裁判案由】    毒品危害防制條例
【裁判全文】
臺灣宜蘭地方法院刑事判決                          九十一年度訴字第四二三號
    公  訴  人  臺灣宜蘭地方法院檢察署檢察官
    被      告  甲○○
右列被告因違反毒品危害防制條例案件，經檢察官提起公訴（九十一年度毒偵字第四
七三號）及移
號、第三○九八號），本院判決如左：
    主  文
甲○○連續施用第一級毒品，累犯，處有期徒刑玖月。扣案之第一級毒品海洛因貳包
（淨重分別為零點肆陸、零點壹捌公克）及摻有海洛因之香煙壹支均沒收銷燬之。又
連續施用第二級毒品，累犯，處有期徒刑捌月。扣案之毒品安非他命一包（毛重零點
伍公克）沒收銷燬之。吸食器貳組、橡皮管貳條、削尖吸管壹支、殘餘安非他命塑膠
袋貳只均沒收。應執行有期徒刑壹年陸月。扣案之第一級毒品海洛因貳包（淨重分別
為零點肆陸、零點壹捌公克）、摻有海洛因之香煙壹支、安非他命一包（毛重零點伍
公克）均沒收銷燬之。吸食器貳組、橡皮管貳條、削尖吸管壹支、殘餘安非他命塑膠
袋貳只均沒收。
    事  實
一、甲○○前因竊盜案件，經本院判處有期徒刑三年二月，罰金三千元。於民國八十
    五年四月六日入監執行，於八十七年三月十六日縮短刑期假釋出監。又因另犯他
    案，經撤銷假釋執行殘刑，於九十年九月十日縮刑期滿執行完畢，仍不知悔改。
    復因施用毒品案件，經依臺灣板橋地方法院八十八年度毒聲字第三二六三號裁定
    令入戒治處所施以強制戒治，於八十九年五月三十一日停止戒治交付保護管束期
    滿，由臺灣板橋地方法院檢察署檢察官於八十九年七月七日以八十九年度戒毒偵
    字第四三七號為不起訴處分確定。詎猶不知悔改，又基於施用第一、二級毒品之
    概括犯意，於九十一年三月十四起至九十一年十一月十二日止，在桃園市○○路
    租屋處，以將海洛因或安非他命置入吸食器內燃燒施用之方式，分別施用第一級
    毒品海洛因及第二級毒品安非他命多次，為警於九十一年三月十六日下午五時許
    ，在桃園縣中壢市○○路三五三巷十二號二樓之二當場查獲，並扣得第一級毒品
    海洛因一包（毛重零點五公克）、第二級毒品安非他命一包（毛重零點五公克）
    及其所有供施用毒品之器具吸食器二組、橡皮管二條、削尖吸管一支、殘餘安非
    他命塑膠袋二只等物。復於九十一年九月二十二日二十二時許，為警查獲，並扣
    得海洛因一小包（毛重○．八公克，驗後淨重○．四六公克）。嗣又於九十一年
    十一月十二日二十時三十分許，在桃園縣桃園市○○路十二巷六號前為警查獲，
    並扣得摻有海洛因之香煙一支。
二、案經桃園縣警察局中壢分局報由臺灣桃園地方法院檢察署呈請臺灣高等法院檢察
    署令轉台灣宜蘭地方法院檢察署檢察官偵查起訴，及台灣桃園地方法院檢察署檢
    察官移送併辦。
    理  由
一、訊據被告甲○○對於右揭犯行於本院審理時均坦承不諱，且被告分別於九十一年
    三月十五日、九十一年九月二十三日、九十一年十一月十三日經採尿送驗結果，
    分別呈安非他命及嗎啡陽性反應、安非他命陽性反應、嗎啡陽性反應，分別有臺
    灣尖端先進生技醫藥股份有限公司濫用藥物檢驗中心濫用藥物檢驗報告一紙、台
    灣檢驗科技股份有限公司濫用藥物尿液檢驗報告二紙在卷可稽。又被告持有之疑
    似海洛因之白粉二包及香煙一支送驗結果，均有海洛因成分，而檢品二包分別為
    淨重○．四六公克、○．一八公克，有法務部調查局九十一年十月十七日、九十
    一年四月十日鑑定通知書及行政院衛生署管藥品管理局檢驗成績書附卷可參。此
    外，復有第二級毒品安非他命一包（毛重零點五公克）、供施用毒品之器具吸食
    器二組、橡皮管二條、削尖吸管一支、殘餘安非他命塑膠袋二只扣案可資佐證。
    又被告前因施用毒品案件，經依臺灣板橋地方法院檢察署八十八年度毒聲字第三
    二六三號裁定令入戒治處所施以強制戒治，於八十九年五月三十一日停止戒治交
    付保護管束期滿，由臺灣板橋地方法院檢察署檢察官於八十九年七月七日以八十
    九年度戒毒偵字第四三七號為不起訴處分確定等情，有臺灣板橋地方法院八十九
    年度戒毒偵字第四三七號不起訴處分書及台灣高等法院被告全國前案紀錄表各一
    份存卷可查，事證明確，被告犯行應堪認定。
二、按犯毒品危害防制條例第十條之罪者，檢察官應先將被告送勒戒處所觀察、勒戒
    ，其期間不得逾一月。經觀察、勒戒後，無繼續施用毒品傾向者，應由檢察官為
    不起訴之處分；有繼續施用毒品之傾向者，由檢察官聲請法院裁定令入戒治處所
    施以強制戒治，其期間為一年。依第二十條第二項強制戒治期滿或交付保護管束
    期滿，應由檢察官為不起訴處分。依前項規定為不起訴處分後，五年內再犯第十
    條之罪者，不適用前項之規定。但應由檢察官聲請法院先令入戒治處所施以強制
    戒治。三犯以上者，亦同。毒品危害防制條例第二十條第一、二項、第二十三條
    第一、二項定有明文。本件被告經觀察、勒戒後，認有繼續施用毒品之傾向，經
    強制戒治後，已經檢察官為不起訴處分，五年之內再犯第十條之罪，核其所為，
    係犯毒品危害防制條例第十條第一項之施用第一級毒品罪及同條例第十條第二項
    之施用第二級毒品罪。其施用毒品前持有毒品之低度行為，為施用毒品之高度行
    為所吸收，不另論罪。被告雖辯稱伊均為同時施用海洛因及安非他命，惟被告三
    次經採尿送驗，僅有一次同時呈安非他命與嗎啡陽性反應，其他二次則分別呈安
    非他命、嗎啡陽性反應，足見被告所辯均同時施用安非他命與海洛因云云，不足
    採信。是被告施用第二級毒品與施用第一級毒品之行為，犯意各別、罪名不同，
    自應分論併罰。被告前因竊盜案件，經本院判處有期徒刑三年二月，罰金三千元
    。於八十五年四月六日入監執行，於八十七年三月十六日縮短刑期假釋出監。又
    因另犯他案，經撤銷假釋執行殘刑，於九十年九月十日縮刑期滿執行完畢，有台
    灣高等法院被告全國前案紀錄表一份在卷足憑，其於五年內再犯本件有期徒刑以
    上之罪，核屬累犯，依法刑法第四十七條之規定加重其刑。爰審酌被告一再為上
    開犯行，耗用國家勒戒資源、被告犯罪之動機係出於抵癮、其所為為自傷行為，
    其行為對社會所生之損害，及犯後審理中坦承犯行，頗有悔意之態度等一切情狀
    ，分別量處如主文所示之刑，並定應執行刑。扣案之第一級毒品海洛因二包（淨
    重分別為○．四六、○．一八公克）、第二級毒品安非他命一包（毛重零點五公
    克）及摻有海洛因之香煙一支，為查獲之毒品，依毒品危害防制條例第十八條第
    一項之規定均宣告沒收銷燬之。又供施用毒品之器具吸食器二組、橡皮管二條、
    削尖吸管一支、殘餘安非他命塑膠袋二只，均為被告所有供施用毒品所用之物，
    依刑法第三十八條第一項第二款之規定均予宣告沒收。
據上論斷，應依刑事訴訟法第二百九十九條第一項前段，毒品危害防制條例第十條第
一項、第二項、第十八條第一項，刑法第十一條前段、第五十六條、第五十一條第五
款、第三十八條第一項第二款，判決如主文。
本案經檢察官魏廷勳到庭執行職務
中      華      民      國      九十二      年      五    月    十四    日
                                        臺灣宜蘭地方法院刑事第一庭
                                            法  官  謝  佩  玲
右正本證明與原本無異。
如不服本判決，應於判決送達後十日內向本院提出上訴狀( 應附繕本 )。
                                            書記官  林  慶  生
中      華      民      國      九十二      年      五    月    十五    日
附錄法條：
毒品危害防制條例第十條第一項、第二項
施用第一級毒品者，處六月以上五年以下有期徒刑。
施用第二級毒品者，處三年以下有期徒刑。


司法院資訊處製作；財團法人民間司法改革基金會備份。
